【裁判字號】    95,裁,446
【裁判日期】    950302
【裁判案由】    營業稅
【裁判全文】
最  高  行  政  法  院  裁  定
                                     95年度裁字第00446號
抗  告  人  繹如齊神明會管理委員會
代  表  人  甲○○
上列抗告人因與相對人財政部臺灣省中區國稅局間營業稅事件，
對於中華民國94年5月5日臺中高等行政法院93年度訴字第633號
裁定提起抗告，本院裁定如下︰
    主  文
抗告駁回。
抗告訴訟費用由抗告人負擔。
    理  由
一、按抗告法院認抗告為不合法或無理由者，應為駁回抗告之裁
    定。
二、本件相對人認抗告人自85年起至90年7月止，經營不動產租
    賃，收取租金收入，銷售額計新臺幣（下同）42,082,113元
    ，稅額2,104,105元，未於開始營業前向主管稽徵機關申請
    營業登記，違反加值型及非加值型營業稅法（下稱營業稅法
    ）第28條規定，經相對人依營業稅法第51條第1款追繳稅款
    外，另處以所漏稅額2倍罰鍰，計4,208,200元，抗告人不服
    ，申請復查，未獲變更，遂循序提起行政爭訟，經原法院以
    抗告人係非法人團體繹如齊神明會之內部機關，非權利主體
    ，無當事人能力，經審判長闡明是否更正當事人，抗告人表
    示不更正，而以抗告人之訴不合法，裁定駁回其訴。
三、本件抗告意旨略謂：相對人原處分、復查決定及訴願決定之
    處分對象均為抗告人，抗告人以之起訴，自無不合，原裁定
    認定有誤云云。經查，臺灣之神明會，係由多數特定人所組
    織而以崇拜特定神明為主要之團體，通常有一定之名稱、組
    織、事務所及獨立之財產，並設有管理人對外代表團體，具
    備非法人團體之要件，而有當事人能力。本件繹如齊神明會
    業經向彰化縣政府登記，其管理委員會改選亦經向該縣政府
    備查在案，又該神明會共有會員129人，而管理委員11人係
    由會員選舉產生，並組成管理委員會，其職權為：執行會員
    大會之決議事項及管理該神明會之財產或基金等，至於土地
    、房屋、財產及租金收入均屬神明會所有，管理委員會只是
    執行機關，為內部機關，依上述說明，抗告人並無當事人能
    力，雖原處分、復查決定及訴願決定均以抗告人為對象，但
    抗告人並不因此而有當事人能力。原法院於行言詞辯論時，
    審判長曾行使闡明權，向抗告人闡明行政訴訟之當事人應有
    當事人能力，並詢其是否更正當事人，經抗告人之訴訟代理
    人當庭表示不更正，從而，原法院裁定駁回其訴，並無不合
    ，其抗告難認有理由，應予駁回。
四、依行政訴訟法第104條、民事訴訟法第95條、第78條，裁定
    如主文。
中    華    民    國    95    年    3     月    2     日
                  第三庭審判長法  官  趙  永  康
                              法  官  鄭  淑  貞
                              法  官  侯  東  昇
                              法  官  黃  淑  玲
                              法  官  林  文  舟
以  上  正  本  證  明  與  原  本  無  異
中    華    民    國    95    年    3     月    2     日
                              書記官  王  福  瀛


司法院資訊處製作；財團法人民間司法改革基金會備份。
